臺灣基隆地方法院刑事判決　　　　　　 93年度簡上字第157號
上　訴　人　臺灣基隆地方法院檢察署檢察官
被　　　告　丙○○　男　40歲（民國53年6月14日生）
上列上訴人因被告竊盜案件，不服本院中華民國93年11月11日93
年度基簡字第898號 第一審簡易判決（聲請案號：93年度偵字第
3258 號）提 起上訴，及移送併案辦理（93年度速偵字第460 號
、94年度速偵字第27號），本院管轄之合議庭判決如下：
    主  文
原判決撤銷。
丙○○連續竊盜，累犯，處有期徒刑伍月，如易科罰金以參佰元
折算壹日。扣案之機車鑰匙貳支均沒收。
    事  實
一、丙○○前因違反肅清煙毒條例案件，經台灣高等法院以82年
    度上訴字第5190號及台灣高等法院高雄分院以86年度上訴字
    第1101號，分別判處3 年6 月及3 年2 月確定，執行中因經
    撤銷假釋後執行殘刑，於93年2 月16日因縮短刑期期滿而執
    行完畢，於93年2 月17日出獄。詎其未能悛悔，竟基於意圖
    為自己不法所有之概括犯意：（一）先於93年9 月8 日晚上
    12 時 許，在台北縣萬里鄉○○○街69號咖啡店前，以自備
    機車鑰匙1 支，竊取丁○○所有之車牌號碼REJ-731 號機車
    ，供己騎用，嗣於93年9 月11日下午3 時30分許，丙○○騎
    駛上開機車，在基隆市與萬里鄉交界處之濱海快速道路上，
    為警查獲，並扣得其所有供竊車使用之機車鑰匙1 支。（二
    ）於93年9 月中旬某日，在基隆市○○區○○路275 之12號
    樓下，以其所有之機車鑰匙1 支，竊取郭惠娟所有之車牌號
    碼DTT-170 號（引擎號碼4XA-309779號）機車，供己騎用，
    並將車牌丟棄，嗣於93年11月9 日晚上9 時30分許，在基隆
    市○○○路、龍安街口，為警發現丙○○駕駛上開未懸掛車
    牌之機車而進行攔檢，經核對引擎號碼後，發現上開機車為
    失竊車輛，始查知上情，並扣得其所有供竊車使用之機車鑰
    匙1 支。（三）於94年1 月11日凌晨1 時30分許，在基隆市
    ○○○街2 巷5 號甲○○經營之早餐店內 (無人居住），利
    用店門未關之機會侵入其內（侵入建築物部分未經告訴），
    徒手竊取店內硬幣新台幣約8,000 元（50元硬幣共3,000 元
    、10元硬幣共2,000 元、1 元硬幣約3,000 元，均已返還甲
    ○○）得手，嗣因丙○○鑰匙遺落在上開早餐店內，於同日
    上午7 時許折返上開早餐店時，為警當場查獲。
二、案經台北縣政府警察局金山分局報告臺灣基隆地方法院檢察
    署檢察官偵查起訴。又經基隆市警察局、基隆市警察局第四
    分局報告臺灣基隆地方法院檢察署檢察官移送併辦。
    理  由
一、訊據被告丙○○坦承於前開時、地連續竊取機車及進入早餐
    店內竊取硬幣之犯行，核與被害人丁○○、甲○○及證人鍾
    文敏、乙○○於警訊之指述內容相符，復有贓物認領保管收
    據3 紙、機車照片2 張、車籍作業系統查詢認可資料2 份、
    現場硬幣照片3 張在卷可參，及其所有供竊取機車之機車鑰
    匙2 支扣案可佐，其自白與事實相符，可以採信，其事證明
    確，犯行堪以認定。
二、核被告所為，係犯刑法第320 條第1 項之竊盜罪。其所為3
    次竊盜行為，時間緊接，所犯罪名相同，顯係出於概括之犯
    意為之，為連續犯，爰依刑法第56條之規定論以1 竊盜罪，
    並加重其刑。又被告有事實欄所載有期徒刑執行完畢之情形
    ，有臺灣高等法院被告前案紀錄表1 份在卷可考，其於5 年
    以內再犯本件有期徒刑以上之罪，為累犯，依刑法第47條規
    定遞加重其刑。原審以被告罪證明確，援引刑法第320 條第
    1 項、第47條、第41條第1 項前段，罰金罰鍰提高標準條例
    第1 條前段、第2 條，量處被告拘役50日，並諭知易科罰金
    之折算標準，固非無據，惟被告另犯事實欄一（二）、（三
    ）所載刑法第320 條第1 項之竊盜犯行，與原審認罪科刑部
    分有連續犯之裁判上一罪關係，應為起訴效力所及併為本院
    審理，惟原審未及斟酌此點，容有未洽，檢察官持此提起上
    訴，指摘原審判決不當，非無理由，自應由本院管轄之合議
    庭將原審判決予以撤銷改判。爰審酌被告生活狀況、品行、
    其犯罪之動機、目的係圖不勞而獲，以偷車方式作為代步之
    工具，其對被害人所生之財產上損害尚輕，及其犯罪後坦承
    犯行之態度等一切情狀，量處如主文所示之刑，並諭知易科
    罰金之折算標準，以示儆懲。扣案之機車鑰匙2 支，為被告
    所有，供竊取機車所用之物，應依刑法第38條第1 項第2 款
    規定宣告沒收。
據上論斷，應依刑事訴訟法第455 條之1 第1 項、第3 項、第36
9 條第1 項前段、第364 條、第299 條第1 項前段，刑法第56條
、第320 條第1 項、第47條、第41條第1 項前段、第38條第1項
第2 款，罰金罰鍰提高標準條例第1 條前段、第2 條，判決如主
文。
本案經檢察官林伯宇到庭執行職務。
中　　華　　民　　國　　94　　年　　2 　　月　　24　　日
                  刑事第二庭審判長法  官    王福康
                                  法  官    齊  潔
                                  法  官    何怡穎
以上正本證明與原本無異。
對於本件判決如有不服，應於收受送達後10日內，向本院提出上
訴書狀，上訴於臺灣高等法院，並按他造當事人之人數附具繕本
。
中　　華　　民　　國　　94　　年　　2 　　月　　24　　日
                                  書記官    李繼業
附錄論罪法條
刑法第320 條第1 項
意圖為自己或第三人不法之所有，而竊取他人之動產者，為竊盜
罪，處5 年以下有期徒刑、拘役或500元以下罰金。
